【裁判字號】    99,易,1552
【裁判日期】    990826
【裁判案由】    竊盜等
【裁判全文】
臺灣高雄地方法院刑事判決              99年度易字第1552號
公  訴  人  臺灣高雄地方法院檢察署檢察官
被      告  丙○○
上列被告因竊盜等案件，經檢察官提起公訴（99年度偵字第1683
3 號、99年度偵字第19511 號、99年度偵字第21112 號、99年度
偵字第22118 號），本院依簡式審判程序，判決如下：
    主  文
丙○○收受贓物，累犯，處有期徒刑肆月。又犯竊盜罪，累犯，
處有期徒刑伍月；扣案之機車鑰匙壹支沒收。又犯攜帶兇器竊盜
罪，累犯，處有期徒刑柒月；扣案之小剪刀壹支沒收。又犯竊盜
罪，累犯，處有期徒刑伍月。應執行有期徒刑壹年陸月；扣案之
機車鑰匙壹支及小剪刀壹支均沒收。
    事  實
一、陳志清前因毒品、竊盜案件，經臺灣高等法院高雄分院（下
    稱高雄高分院）分別以93年度上訴字第899 號判決判處有期
    徒刑1 年、8 月，以93年度上易字第576 號判決判處有期徒
    刑1 年4 月，經分別減刑為6 月、4 月、8 月，並定應執行
    刑為1 年5 月確定；復因竊盜、毒品案件，經高雄高分院分
    別以94年度上易字第208 號判決判處有期徒刑2 年2 月，以
    94年度上訴字第1090號判決判處有期徒刑10月、1 年4 月，
    上開毒品案件經減刑為5 月、8 月，復經定應執行刑為有期
    徒刑3 年確定，於民國99年1 月15日縮短刑期假釋出監，並
    於99年4 月20日假釋期滿未經撤銷視為執行完畢，猶不知悔
    悛，仍意圖為自己不法之所有，分別於下開時、地為下列行
    為：
  (一)丙○○明知其於99年5 月13日7 時50分前某時許，自不詳姓
    名年籍之成年人取得之乙○○所有車牌OMI-095號重型機車1
    部，並無行車執照等來源證明文件，顯係贓物（實際所有人
    為乙○○，於99年5 月13日7 時50分許，在高雄縣庚○鎮○
    ○路71號前失竊），竟仍予以收受而持有。經乙○○報案後
    ，為警循線於99年5 月13日9 時50分許，在陳志清住處旁之
    庚○鎮○○街66巷7 號前，當場查獲。
  (二)復意圖為自己不法所有，於附表所示之時、地竊取附表所示
    被害人之機車，嗣於附表所示時、地為警當場查獲，始悉該
    情。
二、案經高雄市政府警察局己○分局移送暨乙○○、辛○○○訴
    由高雄縣政府警察局庚○分局報告臺灣高雄地方法院檢察署
    檢察官偵查起訴。
    理  由
一、本件被告所犯係死刑、無期徒刑、最輕本刑為3 年以上有期
    徒刑以外之罪，其於準備程序進行中，就被訴事實為有罪之
    陳述，經本院告知簡式審判程序之旨，並聽取當事人之意見
    後，認無不得或不宜改依簡式審判程序進行之情形，爰依刑
    事訴訟法第273 條之1 第1 項規定，裁定本件改行簡式審判
    程序，合先敘明。
二、上開犯罪事實，業據被告於本院審理中坦承不諱（見本院易
    字卷第34頁、第37頁背面、第39頁），核與被害人即證人乙
    ○○、丁○○、甲○○於警詢時之證述相符，並有車牌OMI-
    095 號重型機車之扣押筆錄、扣押物品目錄表、失車案件基
    本資料詳細畫面報表、車輛尋獲電腦輸入單、贓物認領保管
    單、現場照片20張；車牌ZFM-657 號輕型機車之扣押筆錄、
    扣押物品目錄表、車輛尋獲電腦輸入單、贓物認領保管單、
    現場照片4 張；車牌WIO-909 號輕型機車之車輛尋獲電腦輸
    入單、贓物認領保管單、現場照片8 張、車輛查詢清單報表
    、失車案件基本資料詳細畫面報表；車牌PML-666 號重型機
    車之扣押筆錄、扣押物品目錄表、失車案件基本資料詳細畫
    面報表、車輛尋獲電腦輸入單、贓物認領保管單、現場照片
    4 張，附卷可稽，足認被告自白與事實相符，被告犯行，洵
    堪認定，應依法論科。
二、按刑法第321 條第1 項第3 款之攜帶兇器竊盜罪，係以行為
    人攜帶兇器竊盜為其加重條件，此所謂兇器，其種類並無限
    制，凡客觀上足對人之生命、身體、安全構成威脅，具有危
    險性之兇器均屬之，且祇須行竊時攜帶此種具有危險性之兇
    器為已足，並不以攜帶之初有行兇之意圖為必要。查本件被
    告就事實(二)附表編號2 所持以竊取車牌WIO －909 號輕型機
    車所用之小剪刀係以金屬等材料製造，以剪斷其他物體構造
    為目的而製造之工具，係材質堅硬、銳利，係足以殺傷人生
    命、身體之器械，顯為具有危險性之兇器，是被告攜帶上開
    器具行竊，雖僅係將之作為行竊之工具，自始並無用以行兇
    之意圖，仍應該當攜帶兇器竊盜罪。核被告就事實(一)所為係
    犯刑法第349 條第1 項之收受贓物罪；就事實(二)附表編號1
    、3 所為，均係犯刑法第320 條第1 項之竊盜罪；就事實(二)
    附表編號2 所為，係犯刑法第321 條第1 項第3 款之攜帶凶
    器竊盜罪。被告先後1 次收受贓物、2 次竊盜、1 次攜帶凶
    器竊盜犯行，犯意各別，行為互殊，應分論併罰。又被告有
    如事實欄所述之前科，有台灣高等法院被告前案紀錄表在卷
    可查，是其前受有期徒刑執行完畢後，5 年內故意再犯本件
    法定刑為有期徒刑以上刑之罪，均為累犯，應依刑法第47條
    第1 項規定加重其刑。扣案之機車鑰匙1 支、剪刀1 支，均
    為被告所有，業據被告於警詢時陳述明確，並供其為上揭犯
    罪所用，業如前述，應依刑法第38條第3 項、第1 項第2 款
    規定宣告沒收。爰審酌被告正值青年，不思以己力正當謀生
    ，反圖不勞而獲，任意收受贓物、竊取他人財物，行為誠有
    不該，惟考量被告所收受之贓物及所竊之機車，已由被害人
    領回，實質損害稍有減少，且被告於本院審理時，坦承犯行
    ，及其犯罪之動機、目的、智識程度、生活狀況等一切情狀
    ，分別量處如主文所示之刑，並定其應執行刑。
據上論斷，應依刑事訴訟法第299 條第1 項前段、第273 條之1
第1 項，刑法第349 條第1 項、第320 條第1 項、第321 條第1
項第3 款、第47條第1 項、第38條第1 項第2 款、第51條第5款
，刑法施行法第1 條之1 ，判決如主文。
本案經檢察官戊○○到庭執行職務。
中    華    民    國    99    年    8     月    26    日
                  刑事第二庭    法  官  施盈志
以上正本證明與原本無異。
如不服本判決應於收受送達後10日內向本院提出上訴書狀，並應
敘述具體理由；如未敘述上訴理由者，應於上訴期間屆滿後20日
內向本院補提理由書（均須按他造當事人之人數附繕本）「切勿
逕送上級法院」。
中    華    民    國    99    年    8     月    26    日
                                書記官  林雅婷
附表：
┌──┬──────┬───────┬─────────┬─────────┬────┐
│編號│  時  間    │    地   點   │   方     式      │查獲              │案號    │
├──┼──────┼───────┼─────────┼─────────┼────┤
│1   │99年6月4日18│高雄市三民區九│以其拾獲而所有之機│於99年6月6日13時50│99年度偵│
│    │時20分許    │如一路978號前 │車鑰匙1 支竊取陳俊│分許，高雄市己○區│字第    │
│    │            │              │志所有之車牌ZFM - │復興一路1號前，為 │19511號 │
│    │            │              │657 號三陽牌紫色輕│警查獲，當場扣得供│        │
│    │            │              │型機車1 輛得逞    │其為上開竊盜使用之│        │
│    │            │              │                  │機車鑰匙1 支。    │        │
├──┼──────┼───────┼─────────┼─────────┼────┤
│2   │99年6月23日 │高雄縣庚○鎮太│持其所有客觀上具有│於99年6月24日零時 │99年度偵│
│    │22時        │平里旗新街54號│危險性，足以危害人│15分許，在高雄縣旗│字第    │
│    │            │前            │之生命、身體安全，│山鎮○○街庚○運動│22118號 │
│    │            │              │可供兇器使用之之剪│場涼亭旁，為警查獲│        │
│    │            │              │刀1 支，插入甲○○│，當場扣得供其為上│        │
│    │            │              │所有之車牌WIO -909│開竊盜使用之剪刀1 │        │
│    │            │              │號輕型機車1 輛，竊│支。              │        │
│    │            │              │取該機車得逞      │                  │        │
├──┼──────┼───────┼─────────┼─────────┼────┤
│3   │99年6月25日 │屏東縣屏東市中│竊取辛○○○所有之│於99年6月27日23時 │99年度偵│
│    │15時30分    │山路30號前    │車牌PML-666 號重型│40分許，在高雄縣旗│字第    │
│    │            │              │機車1 輛得逞      │山鎮○○街31巷竹峰│21112號 │
│    │            │              │                  │里活動中心前，為警│        │
│    │            │              │                  │查獲              │        │
└──┴──────┴───────┴─────────┴─────────┴────┘
附錄本判決論罪之法條：
中華民國刑法第349條
（普通贓物罪）
收受贓物者，處 3 年以下有期徒刑、拘役或 5 百元以下罰金。
搬運、寄藏、故買贓物或為牙保者，處 5 年以下有期徒刑、拘
役或科或併科 1 千元以下罰金。
因贓物變得之財物，以贓物論。
中華民國刑法第320條
（普通竊盜罪、竊佔罪）
意圖為自己或第三人不法之所有，而竊取他人之動產者，為竊盜
罪，處5  年以下有期徒刑、拘役或 5 百元以下罰金。
意圖為自己或第三人不法之利益，而竊佔他人之不動產者，依前
項之規定處斷。
前二項之未遂犯罰之。
中華民國刑法第321條
（加重竊盜罪）
犯竊盜罪而有左列情形之一者，處 6 月以上、 5 年以下有期徒
刑：
一、於夜間侵入住宅或有人居住之建築物、船艦或隱匿其內而犯
    之者。
二、毀越門扇、牆垣或其他安全設備而犯之者。
三、攜帶兇器而犯之者。
四、結夥三人以上而犯之者。
五、乘火災、水災或其他災害之際而犯之者。
六、在車站或埠頭而犯之者。
前項之未遂犯罰之。

司法院資訊處製作；財團法人民間司法改革基金會備份。
